【裁判字號】    90,易,197
【裁判日期】    900427
【裁判案由】    竊盜
【裁判全文】
臺灣雲林地方法院刑事判決                            九十年度易字第一九七號
    公  訴  人  臺灣雲林地方法院檢察署檢察官
    被      告  乙○○
右列被告因竊盜案件，經檢察官提起公訴（九十年度偵字第四六九號），本院判決如
左：
    主  文
乙○○竊盜，處拘役肆拾日，如易科罰金，以佰元折算壹日。
    事  實
一、乙○○因吳偉贈與之機車沒有牌照，即基於意圖為自己不法所有之犯意，於民國
    八十九年七月間左右，在雲林縣台西鄉牛厝村丘厝三一號甲○○住處外面，以不
    詳方法竊取甲○○持有之懸掛機車上之車號ＷＡＤ－九七五號機車牌照一面，得
    手後據為己有，並懸掛在吳偉贈與之上開機車上使用。嗣於九十年一月二十日下
    午五時許，在雲林縣台西鄉牛厝村丘厝五之三號前為警查獲。
二、案經雲林縣警察局台西分局報告臺灣雲林地方法院檢察署檢察官偵查起訴。
    理  由
一、被告乙○○經合法傳喚無正當理由未到庭。惟其於警訊偵查中均矢口否認竊盜犯
    行，辯稱：機車車牌係在甲○○住處門口檢到的云云。然查：右揭機車車牌係甲
    ○○懸緊於機車上而失竊之情，業據證人甲○○於警訊、偵查並本院審理中證述
    甚詳，並有贓物領據一紙在卷可稽。證人丁秀春亦於警訊中證稱：被告使用之機
    車係伊丈夫吳偉所贈與，贈與當時即無車牌等語明確。則該車牌既已鎖緊在機車
    上，被告絕無可能在甲○○住處門口檢到該車牌，且被告使用之機車既無車牌，
    亦無可能如此巧合得在甲○○住處前檢到車牌使用，此更足明被告竊盜之動機無
    疑。另被告既於警訊、偵查中供稱其係在查獲前約半年取得該車牌，信竊盜之時
    間係在八十九年七月間無誤。此外，復有機車車牌照片在卷可參。本件事證已明
    ，被告犯行洵堪認定，自應依法論科。
二、核被告所為，係犯刑法第三百二十條第一項之竊盜罪。爰審酌被告犯後矢口否認
    犯行，飾詞狡辯，並無悔意，惟竊盜所得財物價值甚輕，並由犯罪之動機可見其
    非惡性不輕之人，及其前無犯罪紀錄，有台灣高等法院被告全國前案紀錄表在卷
    足憑，素行尚稱良好等一切情狀，量處如主文所示之刑，並諭知易科罰金之折算
    標準。
三、按九十年一月十日經總統公佈之刑法第四十一條第一項規定：「犯最重本刑為五
    年以下有期徒刑以下之刑之罪，而受六個月以下有期徒刑或拘役之宣告，因身體
    、教育、職業、家庭之關係或其他正當理由，執行顯有困難者，得以一元以上三
    元以下折算一日，易科罰金，但確因不執行所宣告之刑，難收矯正之效，或難以
    維持法秩序者，不在此限。」，並於同年月十二日生效施行，被告於行為後法律
    有變更，裁判時之法律較有利於行為人，自應適用裁判時法律，附此敘明。
四、被告經合法傳喚無正當理由不到庭，爰不待其陳述逕行判決。
據上論斷，應依刑事訴訟法第二百九十九條第一項前段、第三百零六條，刑法第二條
第一項前段、第三百二十條第一項、第四十一條第一項前段，罰金罰鍰提高標準條例
第一條前段、第二條，判決如主文。
中      華      民      國      九十      年      四    月    二十七    日
                                        臺灣雲林地方法院刑事第一庭
                                            法  官  侯  廷  昌
右正本證明與原本無異。
如不服本判決，應於判決送達後十日內向本院提出上訴狀( 應附繕本 )。
                                            書記官  李  清  龍
中      華      民      國      九十      年      四    月    二十七    日
刑法第三百二十條第一項
意圖為自己或第三人不法之所有，而竊取他人之動產者，為竊盜罪，處五年以下有期
徒刑、拘役或五百元以下罰金。


司法院資訊處製作；財團法人民間司法改革基金會備份。
